---
title: "3_type"
output: html_document
date: '2022-09-07'
---
```{r}
library(data.table)
library(tidyverse)
library(rio)
library(arsenal)
library(scales)
library(knitr)
library(kableExtra)
```

# 國文
## 以學校為單位的國文實際開課狀況
### 自然組(理工)_國文總開課數分布(學分數)
```{r}
df = import("data/III-type/result_III/學校國文總開課數分布(學分數)_0829_sci_eng.xlsx") %>%
  filter(!is.na(sch_ep5) & sci_eng_stdnt_nb > 0) %>% 
  mutate(sch_typ = if_else(sch_typ %in% c("偏遠", "極偏", "特偏"), "偏遠", sch_typ))
```

```{r}
out = df %>% 
  filter(!is.na(pub_scd1)) %>% 
  summarise_at(vars(zh_know_sch_nb:zh_topic_sch_nb), 
               ~ round(mean(.x, na.rm = TRUE), 1)) 

out_pub = df %>% 
  group_by(pub_scd1) %>% 
  summarise_at(vars(zh_know_sch_nb:zh_topic_sch_nb), 
               ~ round(mean(.x, na.rm = TRUE), 1)) %>%
  filter(!is.na(pub_scd1))

out_schtyp = df %>% 
  group_by(sch_typ) %>% 
  summarise_at(vars(zh_know_sch_nb:zh_topic_sch_nb), 
               ~ round(mean(.x, na.rm = TRUE), 1)) %>%
  filter(!is.na(sch_typ))

out_total_1 = out %>% bind_rows(out_pub, out_schtyp) %>%
  mutate(sch_typ = case_when(!is.na(pub_scd1) ~ pub_scd1,
                          !is.na(sch_typ) ~ sch_typ,
                          is.na(pub_scd1) & is.na(sch_typ) ~ "整體")) %>%
  select(sch_typ, zh_know_sch_nb, zh_exp_sch_nb, zh_lit_sch_nb, zh_topic_sch_nb)
```

### 自然組(理工)_國文開課數量學校比率
```{r}
out = df %>% 
  filter(!is.na(pub_scd1)) %>%
  mutate_at(vars(zh_know_sch_nb:zh_topic_sch_nb), 
               ~ if_else(. > 0, 1 ,0)) %>%
  mutate(crs_nb = zh_know_sch_nb + zh_exp_sch_nb + zh_lit_sch_nb + zh_topic_sch_nb) %>%
  count(crs_nb) %>%
  mutate(p = percent(n / sum(n), 0.1))

out_pub = df %>% 
  group_by(pub_scd1) %>%
  mutate_at(vars(zh_know_sch_nb:zh_topic_sch_nb), 
               ~ if_else(. > 0, 1 ,0)) %>%
  mutate(crs_nb = zh_know_sch_nb + zh_exp_sch_nb + zh_lit_sch_nb + zh_topic_sch_nb) %>%
  count(crs_nb) %>%
  mutate(p = percent(n / sum(n), 0.1)) %>%
  filter(!is.na(pub_scd1))

out_schtyp = df %>% 
  group_by(sch_typ) %>%
  mutate_at(vars(zh_know_sch_nb:zh_topic_sch_nb), 
               ~ if_else(. > 0, 1 ,0)) %>%
  mutate(crs_nb = zh_know_sch_nb + zh_exp_sch_nb + zh_lit_sch_nb + zh_topic_sch_nb) %>%
  count(crs_nb) %>%
  mutate(p = percent(n / sum(n), 0.1)) %>%
  filter(!is.na(sch_typ)) 

out_total_2 = out %>% bind_rows(out_pub, out_schtyp) %>%
  mutate(sch_typ = case_when(!is.na(pub_scd1) ~ pub_scd1,
                          !is.na(sch_typ) ~ sch_typ,
                          is.na(pub_scd1) & is.na(sch_typ) ~ "整體")) %>%
  select(sch_typ, crs_nb, p) %>%
  pivot_wider(names_from = crs_nb, values_from = p)
```

### 自然組(理工)_國文未開課數量學校比率
```{r}
out = df %>% 
  filter(!is.na(pub_scd1)) %>%
  mutate_at(vars(zh_know_sch_nb:zh_topic_sch_nb), 
               ~ if_else(. == 0, 1, 0)) %>%
  rename(zh_know_sch_no = zh_know_sch_nb,
         zh_exp_sch_no = zh_exp_sch_nb,
         zh_lit_sch_no = zh_lit_sch_nb,
         zh_topic_sch_no = zh_topic_sch_nb) %>%
  mutate(sch_n = 1) %>%
  select(sch_n, zh_know_sch_no, zh_exp_sch_no, zh_lit_sch_no, zh_topic_sch_no) %>%
  summarise_at(vars(sch_n:zh_topic_sch_no), 
               ~ round(sum(.x, na.rm = TRUE), 1)) %>%
  mutate(across(c(2: 5), .fns = ~ percent( . / sch_n, 0.1)))

out_pub = df %>% 
  filter(!is.na(pub_scd1)) %>%
  mutate_at(vars(zh_know_sch_nb:zh_topic_sch_nb), 
               ~ if_else(. == 0, 1, 0)) %>%
  rename(zh_know_sch_no = zh_know_sch_nb,
         zh_exp_sch_no = zh_exp_sch_nb,
         zh_lit_sch_no = zh_lit_sch_nb,
         zh_topic_sch_no = zh_topic_sch_nb) %>%
  mutate(sch_n = 1) %>%
  group_by(pub_scd1) %>%
  select(pub_scd1, sch_n, zh_know_sch_no, zh_exp_sch_no, zh_lit_sch_no, zh_topic_sch_no) %>%
  summarise_at(vars(sch_n:zh_topic_sch_no), 
               ~ round(sum(.x, na.rm = TRUE), 1)) %>%
  mutate(across(c(3: 6), .fns = ~ percent( . / sch_n, 0.1)))

out_schtyp = df %>% 
  filter(!is.na(pub_scd1)) %>%
  filter(!is.na(sch_typ)) %>%
  mutate_at(vars(zh_know_sch_nb:zh_topic_sch_nb), 
               ~ if_else(. == 0, 1, 0)) %>%
  rename(zh_know_sch_no = zh_know_sch_nb,
         zh_exp_sch_no = zh_exp_sch_nb,
         zh_lit_sch_no = zh_lit_sch_nb,
         zh_topic_sch_no = zh_topic_sch_nb) %>%
  mutate(sch_n = 1) %>%
  group_by(sch_typ) %>%
  select(sch_typ, sch_n, zh_know_sch_no, zh_exp_sch_no, zh_lit_sch_no, zh_topic_sch_no) %>%
  summarise_at(vars(sch_n:zh_topic_sch_no), 
               ~ round(sum(.x, na.rm = TRUE), 1)) %>%
  mutate(across(c(3: 6), .fns = ~ percent( . / sch_n, 0.1)))

out_total_3 = out %>% bind_rows(out_pub, out_schtyp) %>%
  mutate(sch_typ = case_when(!is.na(pub_scd1) ~ pub_scd1,
                          !is.na(sch_typ) ~ sch_typ,
                          is.na(pub_scd1) & is.na(sch_typ) ~ "整體")) %>%
  select(-pub_scd1) %>%
  select(sch_typ, everything())
```

```{r}
out_total_sci_eng = out_total_1 %>% 
  full_join(out_total_2, by = "sch_typ") %>%
  full_join(out_total_3, by = "sch_typ") %>%
  select(sch_n, everything())
```

### 自然組(生醫)_國文總開課數分布(學分數)
```{r}
df = import("data/III-type/result_III/學校國文總開課數分布(學分數)_0829_bio_med.xlsx") %>%
  filter(!is.na(sch_ep5) & bio_med_stdnt_nb > 0) %>% 
  mutate(sch_typ = if_else(sch_typ %in% c("偏遠", "極偏", "特偏"), "偏遠", sch_typ))
```

```{r}
out = df %>% 
  filter(!is.na(pub_scd1)) %>% 
  summarise_at(vars(zh_know_sch_nb:zh_topic_sch_nb), 
               ~ round(mean(.x, na.rm = TRUE), 1)) 

out_pub = df %>% 
  group_by(pub_scd1) %>% 
  summarise_at(vars(zh_know_sch_nb:zh_topic_sch_nb), 
               ~ round(mean(.x, na.rm = TRUE), 1)) %>%
  filter(!is.na(pub_scd1))

out_schtyp = df %>% 
  group_by(sch_typ) %>% 
  summarise_at(vars(zh_know_sch_nb:zh_topic_sch_nb), 
               ~ round(mean(.x, na.rm = TRUE), 1)) %>%
  filter(!is.na(sch_typ))

out_total_1 = out %>% bind_rows(out_pub, out_schtyp) %>%
  mutate(sch_typ = case_when(!is.na(pub_scd1) ~ pub_scd1,
                          !is.na(sch_typ) ~ sch_typ,
                          is.na(pub_scd1) & is.na(sch_typ) ~ "整體")) %>%
  select(sch_typ, zh_know_sch_nb, zh_exp_sch_nb, zh_lit_sch_nb, zh_topic_sch_nb)
```

### 自然組(生醫)_國文開課數量學校比率
```{r}
out = df %>% 
  filter(!is.na(pub_scd1)) %>%
  mutate_at(vars(zh_know_sch_nb:zh_topic_sch_nb), 
               ~ if_else(. > 0, 1 ,0)) %>%
  mutate(crs_nb = zh_know_sch_nb + zh_exp_sch_nb + zh_lit_sch_nb + zh_topic_sch_nb) %>%
  count(crs_nb) %>%
  mutate(p = percent(n / sum(n), 0.1))

out_pub = df %>% 
  group_by(pub_scd1) %>%
  mutate_at(vars(zh_know_sch_nb:zh_topic_sch_nb), 
               ~ if_else(. > 0, 1 ,0)) %>%
  mutate(crs_nb = zh_know_sch_nb + zh_exp_sch_nb + zh_lit_sch_nb + zh_topic_sch_nb) %>%
  count(crs_nb) %>%
  mutate(p = percent(n / sum(n), 0.1)) %>%
  filter(!is.na(pub_scd1))

out_schtyp = df %>% 
  group_by(sch_typ) %>%
  mutate_at(vars(zh_know_sch_nb:zh_topic_sch_nb), 
               ~ if_else(. > 0, 1 ,0)) %>%
  mutate(crs_nb = zh_know_sch_nb + zh_exp_sch_nb + zh_lit_sch_nb + zh_topic_sch_nb) %>%
  count(crs_nb) %>%
  mutate(p = percent(n / sum(n), 0.1)) %>%
  filter(!is.na(sch_typ)) 

out_total_2 = out %>% bind_rows(out_pub, out_schtyp) %>%
  mutate(sch_typ = case_when(!is.na(pub_scd1) ~ pub_scd1,
                          !is.na(sch_typ) ~ sch_typ,
                          is.na(pub_scd1) & is.na(sch_typ) ~ "整體")) %>%
  select(sch_typ, crs_nb, p) %>%
  pivot_wider(names_from = crs_nb, values_from = p)
```

### 自然組(生醫)_國文未開課數量學校比率
```{r}
out = df %>% 
  filter(!is.na(pub_scd1)) %>%
  mutate_at(vars(zh_know_sch_nb:zh_topic_sch_nb), 
               ~ if_else(. == 0, 1, 0)) %>%
  rename(zh_know_sch_no = zh_know_sch_nb,
         zh_exp_sch_no = zh_exp_sch_nb,
         zh_lit_sch_no = zh_lit_sch_nb,
         zh_topic_sch_no = zh_topic_sch_nb) %>%
  mutate(sch_n = 1) %>%
  select(sch_n, zh_know_sch_no, zh_exp_sch_no, zh_lit_sch_no, zh_topic_sch_no) %>%
  summarise_at(vars(sch_n:zh_topic_sch_no), 
               ~ round(sum(.x, na.rm = TRUE), 1)) %>%
  mutate(across(c(2: 5), .fns = ~ percent( . / sch_n, 0.1)))

out_pub = df %>% 
  filter(!is.na(pub_scd1)) %>%
  mutate_at(vars(zh_know_sch_nb:zh_topic_sch_nb), 
               ~ if_else(. == 0, 1, 0)) %>%
  rename(zh_know_sch_no = zh_know_sch_nb,
         zh_exp_sch_no = zh_exp_sch_nb,
         zh_lit_sch_no = zh_lit_sch_nb,
         zh_topic_sch_no = zh_topic_sch_nb) %>%
  mutate(sch_n = 1) %>%
  group_by(pub_scd1) %>%
  select(pub_scd1, sch_n, zh_know_sch_no, zh_exp_sch_no, zh_lit_sch_no, zh_topic_sch_no) %>%
  summarise_at(vars(sch_n:zh_topic_sch_no), 
               ~ round(sum(.x, na.rm = TRUE), 1)) %>%
  mutate(across(c(3: 6), .fns = ~ percent( . / sch_n, 0.1)))

out_schtyp = df %>% 
  filter(!is.na(pub_scd1)) %>%
  filter(!is.na(sch_typ)) %>%
  mutate_at(vars(zh_know_sch_nb:zh_topic_sch_nb), 
               ~ if_else(. == 0, 1, 0)) %>%
  rename(zh_know_sch_no = zh_know_sch_nb,
         zh_exp_sch_no = zh_exp_sch_nb,
         zh_lit_sch_no = zh_lit_sch_nb,
         zh_topic_sch_no = zh_topic_sch_nb) %>%
  mutate(sch_n = 1) %>%
  group_by(sch_typ) %>%
  select(sch_typ, sch_n, zh_know_sch_no, zh_exp_sch_no, zh_lit_sch_no, zh_topic_sch_no) %>%
  summarise_at(vars(sch_n:zh_topic_sch_no), 
               ~ round(sum(.x, na.rm = TRUE), 1)) %>%
  mutate(across(c(3: 6), .fns = ~ percent( . / sch_n, 0.1)))

out_total_3 = out %>% bind_rows(out_pub, out_schtyp) %>%
  mutate(sch_typ = case_when(!is.na(pub_scd1) ~ pub_scd1,
                          !is.na(sch_typ) ~ sch_typ,
                          is.na(pub_scd1) & is.na(sch_typ) ~ "整體")) %>%
  select(-pub_scd1) %>%
  select(sch_typ, everything())
```

```{r}
out_total_bio_med = out_total_1 %>% 
  full_join(out_total_2, by = "sch_typ") %>%
  full_join(out_total_3, by = "sch_typ") %>%
  select(sch_n, everything())
```

### 結果
#### 自然組(理工)
```{r}
names(out_total_sci_eng) = names(out_total_sci_eng) %>% 
  str_replace_all("_sch|zh_", "")

out_total_sci_eng %>%
  unite(sch_typ, c("sch_typ", "sch_n"), sep = "(") %>%
  kbl() %>%
  kable_styling()
```

#### 自然組(生醫)
```{r}
names(out_total_bio_med) = names(out_total_bio_med) %>% 
  str_replace_all("_sch|zh_", "")

out_total_bio_med %>%
  unite(sch_typ, c("sch_typ", "sch_n"), sep = "(") %>%
  kbl() %>%
  kable_styling()
```

## 以學生為單位的國文修課狀況
### 自然組(理工)_國文修過人數分布
```{r}
df = import("data/III-type/result_III/各校國文修過人數分布_0829_sci_eng.xlsx") %>%
  filter(!is.na(sch_ep5)) %>% 
  mutate(sch_typ = if_else(sch_typ %in% c("偏遠", "極偏", "特偏"), "偏遠", sch_typ))
```

```{r}
out = df %>% 
  filter(!is.na(pub_scd1) & sci_eng_stdnt_nb > 0) %>% 
  summarise_at(vars(sci_eng_stdnt_nb:zh_topic_enroll_sch), 
               ~ round(sum(.x, na.rm = TRUE), 1)) %>%
  mutate(across(c(2: 5), .fns = ~ percent( . / sci_eng_stdnt_nb, 0.1)))

out_schtyp = df %>% 
  group_by(sch_typ) %>% 
  filter(!is.na(sch_typ) & sci_eng_stdnt_nb > 0) %>%  
  summarise_at(vars(sci_eng_stdnt_nb:zh_topic_enroll_sch), 
               ~ round(sum(.x, na.rm = TRUE), 1)) %>%
  mutate(across(c(3: 6), .fns = ~ percent( . / sci_eng_stdnt_nb, 0.1)))

out_pub = df %>% 
  group_by(pub_scd1) %>%
  filter(!is.na(pub_scd1) & sci_eng_stdnt_nb > 0) %>%
  summarise_at(vars(sci_eng_stdnt_nb:zh_topic_enroll_sch), 
               ~ round(sum(.x, na.rm = TRUE), 1)) %>%
  mutate(across(c(3: 6), .fns = ~ percent( . / sci_eng_stdnt_nb, 0.1)))

out_total_1 = out %>% bind_rows(out_pub, out_schtyp) %>%
  mutate(sch_typ = case_when(!is.na(pub_scd1) ~ pub_scd1,
                          !is.na(sch_typ) ~ sch_typ,
                          is.na(pub_scd1) & is.na(sch_typ) ~ "整體")) %>%
  select(-pub_scd1) %>%
  select(sch_typ, everything())
```

### 自然組(理工)_至少修超過四學分國文加深加廣的各校學生人數及占比
```{r}
df = import("data/III-type/result_III/至少修超過四學分國文加深加廣的各校學生人數及占比_0829_sci_eng.xlsx") %>% 
  filter(!is.na(sch_ep5)) %>% 
  mutate(sch_typ = if_else(sch_typ %in% c("偏遠", "極偏", "特偏"), "偏遠", sch_typ))
```

```{r}
out = df %>% 
  filter(!is.na(pub_scd1) & sci_eng_stdnt_nb > 0) %>% 
  summarise_at(vars(sci_eng_stdnt_nb: pass_sch), 
               ~ sum(.x, na.rm = TRUE)
               ) %>%
  mutate(pass_p = percent(pass_sch / sci_eng_stdnt_nb, 0.1))

out_pub = df %>% 
  group_by(pub_scd1) %>% 
  filter(!is.na(pub_scd1) & sci_eng_stdnt_nb > 0) %>%
  summarise_at(vars(sci_eng_stdnt_nb: pass_sch), 
               ~ sum(.x, na.rm = TRUE)
               ) %>%
  mutate(pass_p = percent(pass_sch / sci_eng_stdnt_nb, 0.1))

out_schtyp = df %>% 
  group_by(sch_typ) %>% 
  filter(!is.na(sch_typ) & sci_eng_stdnt_nb > 0) %>%
  summarise_at(vars(sci_eng_stdnt_nb: pass_sch), 
               ~ sum(.x, na.rm = TRUE)) %>%
  mutate(pass_p = percent(pass_sch / sci_eng_stdnt_nb, 0.1))

out_total_2 = out %>% bind_rows(out_pub, out_schtyp) %>%
  mutate(sch_typ = case_when(!is.na(pub_scd1) ~ pub_scd1,
                          !is.na(sch_typ) ~ sch_typ,
                          is.na(pub_scd1) & is.na(sch_typ) ~ "整體")) %>%
  select(sch_typ, sci_eng_stdnt_nb, pass_p)
```

### 自然組(理工)_國文加深加廣各校學生平均修課學分數
```{r}
df = import("data/III-type/result_III/國文加深加廣各校學生平均修課學分數_0829_sci_eng.xlsx") %>%
  filter(!is.na(sch_ep5)) %>% 
  mutate(sch_typ = if_else(sch_typ %in% c("偏遠", "極偏", "特偏"), "偏遠", sch_typ))
```

```{r}
out = df %>%
  filter(!is.na(pub_scd1) & sci_eng_stdnt_nb > 0) %>%
  mutate(zh_elect_cr_stdnt_total = zh_elect_cr_avg_sch * sci_eng_stdnt_nb) %>%
  summarise_at(vars(zh_elect_cr_stdnt_total),
    ~ round(sum(.x, na.rm = TRUE)/ sum(sci_eng_stdnt_nb), 1)) 

out_pub = df %>%
  group_by(pub_scd1) %>%
  filter(!is.na(pub_scd1) & sci_eng_stdnt_nb > 0) %>%
  mutate(zh_elect_cr_stdnt_total = zh_elect_cr_avg_sch * sci_eng_stdnt_nb) %>%
  summarise_at(vars(zh_elect_cr_stdnt_total),
    ~ round(sum(.x, na.rm = TRUE)/ sum(sci_eng_stdnt_nb), 1)) 

out_schtyp = df %>%
  group_by(sch_typ) %>%
  filter(!is.na(sch_typ) & sci_eng_stdnt_nb > 0) %>%
  mutate(zh_elect_cr_stdnt_total = zh_elect_cr_avg_sch * sci_eng_stdnt_nb) %>%
  summarise_at(vars(zh_elect_cr_stdnt_total),
    ~ round(sum(.x, na.rm = TRUE)/ sum(sci_eng_stdnt_nb), 1))

out_total_3 = out %>% bind_rows(out_pub, out_schtyp) %>%
  mutate(sch_typ = case_when(!is.na(pub_scd1) ~ pub_scd1,
                          !is.na(sch_typ) ~ sch_typ,
                          is.na(pub_scd1) & is.na(sch_typ) ~ "整體")) %>%
  select(sch_typ, zh_elect_cr_stdnt_total)
```

```{r}
out_total_sci_eng = out_total_1 %>% 
  full_join(out_total_2, by = c("sch_typ", "sci_eng_stdnt_nb")) %>%
  full_join(out_total_3, by = "sch_typ")
```

### 自然組(生醫)_國文修過人數分布
```{r}
df = import("data/III-type/result_III/各校國文修過人數分布_0829_bio_med.xlsx") %>%
  filter(!is.na(sch_ep5)) %>% 
  mutate(sch_typ = if_else(sch_typ %in% c("偏遠", "極偏", "特偏"), "偏遠", sch_typ))
```

```{r}
out = df %>% 
  filter(!is.na(pub_scd1) & bio_med_stdnt_nb > 0) %>% 
  summarise_at(vars(bio_med_stdnt_nb:zh_topic_enroll_sch), 
               ~ round(sum(.x, na.rm = TRUE), 1)) %>%
  mutate(across(c(2: 5), .fns = ~ percent( . / bio_med_stdnt_nb, 0.1)))

out_schtyp = df %>% 
  group_by(sch_typ) %>% 
  filter(!is.na(sch_typ) & bio_med_stdnt_nb > 0) %>%  
  summarise_at(vars(bio_med_stdnt_nb:zh_topic_enroll_sch), 
               ~ round(sum(.x, na.rm = TRUE), 1)) %>%
  mutate(across(c(3: 6), .fns = ~ percent( . / bio_med_stdnt_nb, 0.1)))

out_pub = df %>% 
  group_by(pub_scd1) %>%
  filter(!is.na(pub_scd1) & bio_med_stdnt_nb > 0) %>%
  summarise_at(vars(bio_med_stdnt_nb:zh_topic_enroll_sch), 
               ~ round(sum(.x, na.rm = TRUE), 1)) %>%
  mutate(across(c(3: 6), .fns = ~ percent( . / bio_med_stdnt_nb, 0.1)))

out_total_1 = out %>% bind_rows(out_pub, out_schtyp) %>%
  mutate(sch_typ = case_when(!is.na(pub_scd1) ~ pub_scd1,
                          !is.na(sch_typ) ~ sch_typ,
                          is.na(pub_scd1) & is.na(sch_typ) ~ "整體")) %>%
  select(-pub_scd1) %>%
  select(sch_typ, everything())
```

### 自然組(生醫)_至少修超過四學分國文加深加廣的各校學生人數及占比
```{r}
df = import("data/III-type/result_III/至少修超過四學分國文加深加廣的各校學生人數及占比_0829_bio_med.xlsx") %>% 
  filter(!is.na(sch_ep5)) %>% 
  mutate(sch_typ = if_else(sch_typ %in% c("偏遠", "極偏", "特偏"), "偏遠", sch_typ))
```

```{r}
out = df %>% 
  filter(!is.na(pub_scd1) & bio_med_stdnt_nb > 0) %>% 
  summarise_at(vars(bio_med_stdnt_nb: pass_sch), 
               ~ sum(.x, na.rm = TRUE)
               ) %>%
  mutate(pass_p = percent(pass_sch / bio_med_stdnt_nb, 0.1))

out_pub = df %>% 
  group_by(pub_scd1) %>% 
  filter(!is.na(pub_scd1) & bio_med_stdnt_nb > 0) %>%
  summarise_at(vars(bio_med_stdnt_nb: pass_sch), 
               ~ sum(.x, na.rm = TRUE)
               ) %>%
  mutate(pass_p = percent(pass_sch / bio_med_stdnt_nb, 0.1))

out_schtyp = df %>% 
  group_by(sch_typ) %>% 
  filter(!is.na(sch_typ) & bio_med_stdnt_nb > 0) %>%
  summarise_at(vars(bio_med_stdnt_nb: pass_sch), 
               ~ sum(.x, na.rm = TRUE)) %>%
  mutate(pass_p = percent(pass_sch / bio_med_stdnt_nb, 0.1))

out_total_2 = out %>% bind_rows(out_pub, out_schtyp) %>%
  mutate(sch_typ = case_when(!is.na(pub_scd1) ~ pub_scd1,
                          !is.na(sch_typ) ~ sch_typ,
                          is.na(pub_scd1) & is.na(sch_typ) ~ "整體")) %>%
  select(sch_typ, bio_med_stdnt_nb, pass_p)
```

### 自然組(生醫)_國文加深加廣各校學生平均修課學分數
```{r}
df = import("data/III-type/result_III/國文加深加廣各校學生平均修課學分數_0829_bio_med.xlsx") %>%
  filter(!is.na(sch_ep5)) %>% 
  mutate(sch_typ = if_else(sch_typ %in% c("偏遠", "極偏", "特偏"), "偏遠", sch_typ))
```

```{r}
out = df %>%
  filter(!is.na(pub_scd1) & bio_med_stdnt_nb > 0) %>%
  mutate(zh_elect_cr_stdnt_total = zh_elect_cr_avg_sch * bio_med_stdnt_nb) %>%
  summarise_at(vars(zh_elect_cr_stdnt_total),
    ~ round(sum(.x, na.rm = TRUE)/ sum(bio_med_stdnt_nb), 1)) 

out_pub = df %>%
  group_by(pub_scd1) %>%
  filter(!is.na(pub_scd1) & bio_med_stdnt_nb > 0) %>%
  mutate(zh_elect_cr_stdnt_total = zh_elect_cr_avg_sch * bio_med_stdnt_nb) %>%
  summarise_at(vars(zh_elect_cr_stdnt_total),
    ~ round(sum(.x, na.rm = TRUE)/ sum(bio_med_stdnt_nb), 1)) 

out_schtyp = df %>%
  group_by(sch_typ) %>%
  filter(!is.na(sch_typ) & bio_med_stdnt_nb > 0) %>%
  mutate(zh_elect_cr_stdnt_total = zh_elect_cr_avg_sch * bio_med_stdnt_nb) %>%
  summarise_at(vars(zh_elect_cr_stdnt_total),
    ~ round(sum(.x, na.rm = TRUE)/ sum(bio_med_stdnt_nb), 1))

out_total_3 = out %>% bind_rows(out_pub, out_schtyp) %>%
  mutate(sch_typ = case_when(!is.na(pub_scd1) ~ pub_scd1,
                          !is.na(sch_typ) ~ sch_typ,
                          is.na(pub_scd1) & is.na(sch_typ) ~ "整體")) %>%
  select(sch_typ, zh_elect_cr_stdnt_total)
```

```{r}
out_total_bio_med = out_total_1 %>% 
  full_join(out_total_2, by = c("sch_typ", "bio_med_stdnt_nb")) %>%
  full_join(out_total_3, by = "sch_typ")
```

### 結果
#### 自然組(理工)
```{r}
names(out_total_sci_eng) = names(out_total_sci_eng) %>% 
  str_replace_all("_sch|_elect|_total", "")

out_total_sci_eng %>%
  kbl() %>%
  kable_styling(font_size = 12)
```

#### 自然組(生醫)
```{r}
names(out_total_bio_med) = names(out_total_bio_med) %>% 
  str_replace_all("_sch|_elect|_total", "")

out_total_bio_med %>%
  kbl() %>%
  kable_styling(font_size = 12)
```

# 英文
## 以學校為單位英文實際開課狀況
### 自然組(理工)_英文加深加廣各校開課組合
```{r}
stdnt_nb = import("data/III-type/result_III/all_stdnt_nb_III.xls")
```

```{r}
df = import("data/III-type/result_III/engs_sch_0829_sci_eng.xlsx") %>%
  left_join(stdnt_nb, by = "sch_ep5") %>%
  filter(!is.na(sch_ep5) & !is.na(pub_scd1) & sci_eng_stdnt_nb > 0) %>% 
  select(-c(bio_med_stdnt_nb, soc_stdnt_nb, both_stdnt_nb, none_stdnt_nb, stdnt_nb)) %>%
  mutate(sch_typ = if_else(sch_typ %in% c("偏遠", "極偏", "特偏"), "偏遠", sch_typ)) 
```

```{r}
out = df %>%
  mutate(eng_adv_elect = eng_listen_sch + eng_reading_sch + eng_essay_sch,
         snd_for_lang_sch_lv = case_when(
           snd_for_lang_sch == 0 ~ "0",
           snd_for_lang_sch >= 1 & snd_for_lang_sch <= 2 ~ "1~2",
           snd_for_lang_sch >= 3 & snd_for_lang_sch <= 4 ~ "3~4",
           snd_for_lang_sch >= 5 ~ "5~")) %>%
  group_by(snd_for_lang_sch_lv) %>%
  summarize(eng_adv_elect_mean = round(mean(eng_adv_elect), 1), n = n()) %>%
  mutate(p = percent(n / sum(n), 0.1))

out_pub = df %>%
  mutate(eng_adv_elect = eng_listen_sch + eng_reading_sch + eng_essay_sch,
         snd_for_lang_sch_lv = case_when(
           snd_for_lang_sch == 0 ~ "0",
           snd_for_lang_sch >= 1 & snd_for_lang_sch <= 2 ~ "1~2",
           snd_for_lang_sch >= 3 & snd_for_lang_sch <= 4 ~ "3~4",
           snd_for_lang_sch >= 5 ~ "5~")) %>%
  group_by(snd_for_lang_sch_lv, pub_scd1) %>%
  summarize(eng_adv_elect_mean = round(mean(eng_adv_elect), 1), n = n()) %>%
  ungroup() %>%
  group_by(pub_scd1) %>%
  mutate(p = percent(n / sum(n), 0.1)) %>%
  filter(!is.na(pub_scd1)) %>%
  arrange(pub_scd1)

out_schtyp = df %>%
  mutate(eng_adv_elect = eng_listen_sch + eng_reading_sch + eng_essay_sch,
         snd_for_lang_sch_lv = case_when(
           snd_for_lang_sch == 0 ~ "0",
           snd_for_lang_sch >= 1 & snd_for_lang_sch <= 2 ~ "1~2",
           snd_for_lang_sch >= 3 & snd_for_lang_sch <= 4 ~ "3~4",
           snd_for_lang_sch >= 5 ~ "5~")) %>%
  group_by(snd_for_lang_sch_lv, sch_typ) %>%
  summarize(eng_adv_elect_mean = round(mean(eng_adv_elect), 1), n = n()) %>%
  ungroup() %>%
  group_by(sch_typ) %>%
  mutate(p = percent(n / sum(n), 0.1)) %>%
  filter(!is.na(sch_typ)) %>%
  arrange(sch_typ)

out_total_sci_eng = out %>% bind_rows(out_pub, out_schtyp) %>%
  mutate(sch_typ = case_when(!is.na(pub_scd1) ~ pub_scd1,
                          !is.na(sch_typ) ~ sch_typ,
                          is.na(pub_scd1) & is.na(sch_typ) ~ "整體")) %>%
  select(-c(n, pub_scd1)) %>%
  select(sch_typ, everything()) %>%
  pivot_wider(names_from = snd_for_lang_sch_lv, values_from = c(eng_adv_elect_mean, p))

names(out_total_sci_eng) = names(out_total_sci_eng) %>% 
  str_replace_all("_elect_mean", "")
```

### 自然組(生醫)_英文加深加廣各校開課組合
```{r}
df = import("data/III-type/result_III/engs_sch_0829_bio_med.xlsx") %>% 
  left_join(stdnt_nb, by = "sch_ep5") %>%
  filter(!is.na(sch_ep5) & !is.na(pub_scd1) & bio_med_stdnt_nb > 0) %>%
  select(-c(sci_eng_stdnt_nb, soc_stdnt_nb, both_stdnt_nb, none_stdnt_nb, stdnt_nb)) %>%
  mutate(sch_typ = if_else(sch_typ %in% c("偏遠", "極偏", "特偏"), "偏遠", sch_typ)) 
```

```{r}
out = df %>%
  mutate(eng_adv_elect = eng_listen_sch + eng_reading_sch + eng_essay_sch,
         snd_for_lang_sch_lv = case_when(
           snd_for_lang_sch == 0 ~ "0",
           snd_for_lang_sch >= 1 & snd_for_lang_sch <= 2 ~ "1~2",
           snd_for_lang_sch >= 3 & snd_for_lang_sch <= 4 ~ "3~4",
           snd_for_lang_sch >= 5 ~ "5~")) %>%
  group_by(snd_for_lang_sch_lv) %>%
  summarize(eng_adv_elect_mean = round(mean(eng_adv_elect), 1), n = n()) %>%
  mutate(p = percent(n / sum(n), 0.1))

out_pub = df %>%
  mutate(eng_adv_elect = eng_listen_sch + eng_reading_sch + eng_essay_sch,
         snd_for_lang_sch_lv = case_when(
           snd_for_lang_sch == 0 ~ "0",
           snd_for_lang_sch >= 1 & snd_for_lang_sch <= 2 ~ "1~2",
           snd_for_lang_sch >= 3 & snd_for_lang_sch <= 4 ~ "3~4",
           snd_for_lang_sch >= 5 ~ "5~")) %>%
  group_by(snd_for_lang_sch_lv, pub_scd1) %>%
  summarize(eng_adv_elect_mean = round(mean(eng_adv_elect), 1), n = n()) %>%
  ungroup() %>%
  group_by(pub_scd1) %>%
  mutate(p = percent(n / sum(n), 0.1)) %>%
  filter(!is.na(pub_scd1)) %>%
  arrange(pub_scd1)

out_schtyp = df %>%
  mutate(eng_adv_elect = eng_listen_sch + eng_reading_sch + eng_essay_sch,
         snd_for_lang_sch_lv = case_when(
           snd_for_lang_sch == 0 ~ "0",
           snd_for_lang_sch >= 1 & snd_for_lang_sch <= 2 ~ "1~2",
           snd_for_lang_sch >= 3 & snd_for_lang_sch <= 4 ~ "3~4",
           snd_for_lang_sch >= 5 ~ "5~")) %>%
  group_by(snd_for_lang_sch_lv, sch_typ) %>%
  summarize(eng_adv_elect_mean = round(mean(eng_adv_elect), 1), n = n()) %>%
  ungroup() %>%
  group_by(sch_typ) %>%
  mutate(p = percent(n / sum(n), 0.1)) %>%
  filter(!is.na(sch_typ)) %>%
  arrange(sch_typ)

out_total_bio_med = out %>% bind_rows(out_pub, out_schtyp) %>%
  mutate(sch_typ = case_when(!is.na(pub_scd1) ~ pub_scd1,
                          !is.na(sch_typ) ~ sch_typ,
                          is.na(pub_scd1) & is.na(sch_typ) ~ "整體")) %>%
  select(-c(n, pub_scd1)) %>%
  select(sch_typ, everything()) %>%
  pivot_wider(names_from = snd_for_lang_sch_lv, values_from = c(eng_adv_elect_mean, p))

names(out_total_bio_med) = names(out_total_bio_med) %>% 
  str_replace_all("_elect_mean", "")
```
### 結果
#### 自然組(理工)
```{r}
out_total_sci_eng %>% kbl() %>% kable_styling()
```

#### 自然組(生醫)
```{r}
out_total_bio_med %>% kbl() %>% kable_styling()
```

## 以學生為單位英文修課狀況
### 自然組(理工)_英文和第二外語學生平均修課學分
```{r}
df = import("data/III-type/result_III/完整修滿英文加深加廣比例的各校學生人數及占比_0818_sci_eng.xlsx") %>% 
  filter(!is.na(sch_ep5)) %>% 
  mutate(sch_typ = if_else(sch_typ %in% c("偏遠", "極偏", "特偏"), "偏遠", sch_typ))
```

```{r}
out = df %>%
  filter(!is.na(pub_scd1) & sci_eng_stdnt_nb > 0) %>%
  mutate(eng_adv_elect_cr_stdnt_total = eng_adv_elect_cr_stdnt_avg * sci_eng_stdnt_nb,
         snd_for_lang_cr_stdnt_total = snd_for_lang_cr_stdnt_avg * sci_eng_stdnt_nb) %>%
  summarise_at(vars(eng_adv_elect_cr_stdnt_total, snd_for_lang_cr_stdnt_total),
               ~ round(sum(.x, na.rm = TRUE)/ sum(sci_eng_stdnt_nb), 1)) 

out_pub = df %>%
  group_by(pub_scd1) %>%
  filter(!is.na(pub_scd1) & sci_eng_stdnt_nb > 0) %>%
  mutate(eng_adv_elect_cr_stdnt_total = eng_adv_elect_cr_stdnt_avg * sci_eng_stdnt_nb,
         snd_for_lang_cr_stdnt_total = snd_for_lang_cr_stdnt_avg * sci_eng_stdnt_nb) %>%
  summarise_at(vars(eng_adv_elect_cr_stdnt_total, snd_for_lang_cr_stdnt_total),
               ~ round(sum(.x, na.rm = TRUE)/ sum(sci_eng_stdnt_nb), 1)) 

out_schtyp = df %>%
  group_by(sch_typ) %>%
  filter(!is.na(sch_typ) & sci_eng_stdnt_nb > 0) %>%
  mutate(eng_adv_elect_cr_stdnt_total = eng_adv_elect_cr_stdnt_avg * sci_eng_stdnt_nb,
         snd_for_lang_cr_stdnt_total = snd_for_lang_cr_stdnt_avg * sci_eng_stdnt_nb) %>%
  summarise_at(vars(eng_adv_elect_cr_stdnt_total, snd_for_lang_cr_stdnt_total),
               ~ round(sum(.x, na.rm = TRUE)/ sum(sci_eng_stdnt_nb), 1))

out_total_1 = out %>% bind_rows(out_pub, out_schtyp) %>%
  mutate(sch_typ = case_when(!is.na(pub_scd1) ~ pub_scd1,
                          !is.na(sch_typ) ~ sch_typ,
                          is.na(pub_scd1) & is.na(sch_typ) ~ "整體")) %>%
  select(-pub_scd1) %>%
  select(sch_typ, everything())
```

### 自然組(理工)_學生完整修課比例
```{r}
out = df %>%
  filter(!is.na(pub_scd1)) %>%
  summarise_at(vars(sci_eng_stdnt_nb: full_sch), ~ sum(.x, na.rm = TRUE)) %>%
  mutate(full_p = percent(full_sch / sci_eng_stdnt_nb, 0.1))

out_pub = df %>%
  group_by(pub_scd1) %>%
  filter(!is.na(pub_scd1)) %>%
  summarise_at(vars(sci_eng_stdnt_nb: full_sch), ~ sum(.x, na.rm = TRUE)) %>%
  mutate(full_p = percent(full_sch / sci_eng_stdnt_nb, 0.1))

out_schtyp = df %>%
  group_by(sch_typ) %>%
  filter(!is.na(sch_typ)) %>%
  summarise_at(vars(sci_eng_stdnt_nb: full_sch), ~ sum(.x, na.rm = TRUE)) %>%
  mutate(full_p = percent(full_sch / sci_eng_stdnt_nb, 0.1))

out_total_2 = out %>% bind_rows(out_pub, out_schtyp) %>%
  mutate(sch_typ = case_when(!is.na(pub_scd1) ~ pub_scd1,
                          !is.na(sch_typ) ~ sch_typ,
                          is.na(pub_scd1) & is.na(sch_typ) ~ "整體")) %>%
  select(sch_typ, full_p)
```

### 自然組(理工)_學生選修第二外語比例
```{r}
df = import("data/III-type/result_III/加深加廣修過二外各校學生人數_0901_sci_eng.xlsx") %>%
  filter(!is.na(sch_ep5)) %>% 
  mutate(sch_typ = if_else(sch_typ %in% c("偏遠", "極偏", "特偏"), "偏遠", sch_typ))
```

```{r}
out = df %>%
  filter(!is.na(pub_scd1) & sci_eng_stdnt_nb > 0) %>%
  summarise_at(vars(sci_eng_stdnt_nb: snd_for_lang_enroll_sch), ~ sum(.x, na.rm = TRUE)) %>%
  mutate(snd_p = percent(snd_for_lang_enroll_sch / sci_eng_stdnt_nb, 0.1))

out_schtyp = df %>%
  filter(!is.na(sch_typ) & sci_eng_stdnt_nb > 0) %>%
  group_by(sch_typ) %>%
  summarise_at(vars(sci_eng_stdnt_nb: snd_for_lang_enroll_sch), ~ sum(.x, na.rm = TRUE)) %>%
  mutate(snd_p = percent(snd_for_lang_enroll_sch / sci_eng_stdnt_nb, 0.1))

out_pub = df %>%
  filter(!is.na(pub_scd1) & sci_eng_stdnt_nb > 0) %>%
  group_by(pub_scd1) %>%
  summarise_at(vars(sci_eng_stdnt_nb: snd_for_lang_enroll_sch), ~ sum(.x, na.rm = TRUE)) %>%
  mutate(snd_p = percent(snd_for_lang_enroll_sch / sci_eng_stdnt_nb, 0.1))

out_total_3 = out %>% bind_rows(out_pub, out_schtyp) %>%
  mutate(sch_typ = case_when(!is.na(pub_scd1) ~ pub_scd1,
                          !is.na(sch_typ) ~ sch_typ,
                          is.na(pub_scd1) & is.na(sch_typ) ~ "整體")) %>%
  select(sch_typ, snd_p)
```

```{r}
out_total_sci_eng = out_total_1 %>%
  full_join(out_total_2) %>%
  full_join(out_total_3)

names(out_total_sci_eng) = names(out_total_sci_eng) %>%
  str_replace_all("_elect|_total", "")
```

### 自然組(生醫)_英文和第二外語學生平均修課學分
```{r}
df = import("data/III-type/result_III/完整修滿英文加深加廣比例的各校學生人數及占比_0829_bio_med.xlsx") %>% 
  filter(!is.na(sch_ep5)) %>% 
  mutate(sch_typ = if_else(sch_typ %in% c("偏遠", "極偏", "特偏"), "偏遠", sch_typ))
```

```{r}
out = df %>%
  filter(!is.na(pub_scd1) & bio_med_stdnt_nb > 0) %>%
  mutate(eng_adv_elect_cr_stdnt_total = eng_adv_elect_cr_stdnt_avg * bio_med_stdnt_nb,
         snd_for_lang_cr_stdnt_total = snd_for_lang_cr_stdnt_avg * bio_med_stdnt_nb) %>%
  summarise_at(vars(eng_adv_elect_cr_stdnt_total, snd_for_lang_cr_stdnt_total),
               ~ round(sum(.x, na.rm = TRUE)/ sum(bio_med_stdnt_nb), 1)) 

out_pub = df %>%
  group_by(pub_scd1) %>%
  filter(!is.na(pub_scd1) & bio_med_stdnt_nb > 0) %>%
  mutate(eng_adv_elect_cr_stdnt_total = eng_adv_elect_cr_stdnt_avg * bio_med_stdnt_nb,
         snd_for_lang_cr_stdnt_total = snd_for_lang_cr_stdnt_avg * bio_med_stdnt_nb) %>%
  summarise_at(vars(eng_adv_elect_cr_stdnt_total, snd_for_lang_cr_stdnt_total),
               ~ round(sum(.x, na.rm = TRUE)/ sum(bio_med_stdnt_nb), 1)) 

out_schtyp = df %>%
  group_by(sch_typ) %>%
  filter(!is.na(sch_typ) & bio_med_stdnt_nb > 0) %>%
  mutate(eng_adv_elect_cr_stdnt_total = eng_adv_elect_cr_stdnt_avg * bio_med_stdnt_nb,
         snd_for_lang_cr_stdnt_total = snd_for_lang_cr_stdnt_avg * bio_med_stdnt_nb) %>%
  summarise_at(vars(eng_adv_elect_cr_stdnt_total, snd_for_lang_cr_stdnt_total),
               ~ round(sum(.x, na.rm = TRUE)/ sum(bio_med_stdnt_nb), 1))

out_total_1 = out %>% bind_rows(out_pub, out_schtyp) %>%
  mutate(sch_typ = case_when(!is.na(pub_scd1) ~ pub_scd1,
                          !is.na(sch_typ) ~ sch_typ,
                          is.na(pub_scd1) & is.na(sch_typ) ~ "整體")) %>%
  select(-pub_scd1) %>%
  select(sch_typ, everything())
```

### 自然組(生醫)_學生完整修課比例
```{r}
out = df %>%
  filter(!is.na(pub_scd1)) %>%
  summarise_at(vars(bio_med_stdnt_nb: full_sch), ~ sum(.x, na.rm = TRUE)) %>%
  mutate(full_p = percent(full_sch / bio_med_stdnt_nb, 0.1))

out_pub = df %>%
  group_by(pub_scd1) %>%
  filter(!is.na(pub_scd1)) %>%
  summarise_at(vars(bio_med_stdnt_nb: full_sch), ~ sum(.x, na.rm = TRUE)) %>%
  mutate(full_p = percent(full_sch / bio_med_stdnt_nb, 0.1))

out_schtyp = df %>%
  group_by(sch_typ) %>%
  filter(!is.na(sch_typ)) %>%
  summarise_at(vars(bio_med_stdnt_nb: full_sch), ~ sum(.x, na.rm = TRUE)) %>%
  mutate(full_p = percent(full_sch / bio_med_stdnt_nb, 0.1))

out_total_2 = out %>% bind_rows(out_pub, out_schtyp) %>%
  mutate(sch_typ = case_when(!is.na(pub_scd1) ~ pub_scd1,
                          !is.na(sch_typ) ~ sch_typ,
                          is.na(pub_scd1) & is.na(sch_typ) ~ "整體")) %>%
  select(sch_typ, full_p)
```

### 自然組(生醫)_學生選修第二外語比例
```{r}
df = import("data/III-type/result_III/加深加廣修過二外各校學生人數_0901_bio_med.xlsx") %>%
  filter(!is.na(sch_ep5)) %>% 
  mutate(sch_typ = if_else(sch_typ %in% c("偏遠", "極偏", "特偏"), "偏遠", sch_typ))
```

```{r}
out = df %>%
  filter(!is.na(pub_scd1) & bio_med_stdnt_nb > 0) %>%
  summarise_at(vars(bio_med_stdnt_nb: snd_for_lang_enroll_sch), ~ sum(.x, na.rm = TRUE)) %>%
  mutate(snd_p = percent(snd_for_lang_enroll_sch / bio_med_stdnt_nb, 0.1))

out_schtyp = df %>%
  filter(!is.na(sch_typ) & bio_med_stdnt_nb > 0) %>%
  group_by(sch_typ) %>%
  summarise_at(vars(bio_med_stdnt_nb: snd_for_lang_enroll_sch), ~ sum(.x, na.rm = TRUE)) %>%
  mutate(snd_p = percent(snd_for_lang_enroll_sch / bio_med_stdnt_nb, 0.1))

out_pub = df %>%
  filter(!is.na(pub_scd1) & bio_med_stdnt_nb > 0) %>%
  group_by(pub_scd1) %>%
  summarise_at(vars(bio_med_stdnt_nb: snd_for_lang_enroll_sch), ~ sum(.x, na.rm = TRUE)) %>%
  mutate(snd_p = percent(snd_for_lang_enroll_sch / bio_med_stdnt_nb, 0.1))

out_total_3 = out %>% bind_rows(out_pub, out_schtyp) %>%
  mutate(sch_typ = case_when(!is.na(pub_scd1) ~ pub_scd1,
                          !is.na(sch_typ) ~ sch_typ,
                          is.na(pub_scd1) & is.na(sch_typ) ~ "整體")) %>%
  select(sch_typ, snd_p)
```

```{r}
out_total_bio_med = out_total_1 %>%
  full_join(out_total_2) %>%
  full_join(out_total_3)

names(out_total_bio_med) = names(out_total_bio_med) %>%
  str_replace_all("_elect|_total", "")
```
### 結果
#### 自然組(理工)
```{r}
out_total_sci_eng %>% kbl() %>% kable_styling(full_width = F)
```

#### 自然組(生醫)
```{r}
out_total_bio_med %>% kbl() %>% kable_styling(full_width = F)
```

### 自然組(理工)_英文加深加廣學生修課組合比例
```{r}
df = import("data/III-type/result_III/英文加深加廣組合各校學生人數及占比_0901_sci_eng.xlsx") %>%
  filter(!is.na(sch_ep5)) %>% 
  mutate(sch_typ = if_else(sch_typ %in% c("偏遠", "極偏", "特偏"), "偏遠", sch_typ))
```

```{r}
out = df %>%
  filter(!is.na(pub_scd1) & sci_eng_stdnt_nb > 0) %>%
  summarise_at(vars(sci_eng_stdnt_nb: two_eng_four_s_sch), 
               ~ sum(.x, na.rm = TRUE)) %>%
  mutate(across(c(2: 6), .fns = ~ . / sci_eng_stdnt_nb)) %>%
  mutate(none = 1 - not_pass_sch - six_eng_sch - four_eng_two_s_sch - two_eng_four_s_sch - too_much_sch) %>%
  mutate(across(c(2: 7), .fns = ~ percent(., 0.1))) %>%
  select(sci_eng_stdnt_nb, not_pass_sch, six_eng_sch, four_eng_two_s_sch, two_eng_four_s_sch, too_much_sch, none)

out_pub = df %>%
  group_by(pub_scd1) %>%
  filter(!is.na(pub_scd1) & sci_eng_stdnt_nb > 0) %>%
  summarise_at(vars(sci_eng_stdnt_nb: two_eng_four_s_sch), 
               ~ sum(.x, na.rm = TRUE)) %>%
  mutate(across(c(3: 7), .fns = ~ . / sci_eng_stdnt_nb)) %>%
  mutate(none = 1 - not_pass_sch - six_eng_sch - four_eng_two_s_sch - two_eng_four_s_sch - too_much_sch) %>%
  mutate(across(c(3: 8), .fns = ~ percent(., 0.1))) %>%
  select(pub_scd1, sci_eng_stdnt_nb, not_pass_sch, six_eng_sch, four_eng_two_s_sch, two_eng_four_s_sch, too_much_sch, none)

out_schtyp = df %>%
  group_by(sch_typ) %>%
  filter(!is.na(sch_typ) & sci_eng_stdnt_nb > 0) %>%
  summarise_at(vars(sci_eng_stdnt_nb: two_eng_four_s_sch), 
               ~ sum(.x, na.rm = TRUE)) %>%
  mutate(across(c(3: 7), .fns = ~ . / sci_eng_stdnt_nb)) %>%
  mutate(none = 1 - not_pass_sch - six_eng_sch - four_eng_two_s_sch - two_eng_four_s_sch - too_much_sch) %>%
  mutate(across(c(3: 8), .fns = ~ percent(., 0.1))) %>%
  select(sch_typ, sci_eng_stdnt_nb, not_pass_sch, six_eng_sch, four_eng_two_s_sch, two_eng_four_s_sch, too_much_sch, none)

out_total_sci_eng = out %>% bind_rows(out_pub, out_schtyp) %>%
  mutate(sch_typ = case_when(!is.na(pub_scd1) ~ pub_scd1, 
                             !is.na(sch_typ) ~ sch_typ, 
                             is.na(pub_scd1) & is.na(sch_typ) ~ "整體")) %>%
  select(-pub_scd1) %>%
  select(sch_typ, everything())

names(out_total_sci_eng) = names(out_total_sci_eng) %>%
  str_replace_all("_sch", "")
```

### 自然組(生醫)_英文加深加廣學生修課組合比例
```{r}
df = import("data/III-type/result_III/英文加深加廣組合各校學生人數及占比_0901_bio_med.xlsx") %>%
  filter(!is.na(sch_ep5)) %>% 
  mutate(sch_typ = if_else(sch_typ %in% c("偏遠", "極偏", "特偏"), "偏遠", sch_typ))
```

```{r}
out = df %>%
  filter(!is.na(pub_scd1) & bio_med_stdnt_nb > 0) %>%
  summarise_at(vars(bio_med_stdnt_nb: two_eng_four_s_sch), 
               ~ sum(.x, na.rm = TRUE)) %>%
  mutate(across(c(2: 6), .fns = ~ . / bio_med_stdnt_nb)) %>%
  mutate(none = 1 - not_pass_sch - six_eng_sch - four_eng_two_s_sch - two_eng_four_s_sch - too_much_sch) %>%
  mutate(across(c(2: 7), .fns = ~ percent(., 0.1))) %>%
  select(bio_med_stdnt_nb, not_pass_sch, six_eng_sch, four_eng_two_s_sch, two_eng_four_s_sch, too_much_sch, none)

out_pub = df %>%
  group_by(pub_scd1) %>%
  filter(!is.na(pub_scd1) & bio_med_stdnt_nb > 0) %>%
  summarise_at(vars(bio_med_stdnt_nb: two_eng_four_s_sch), 
               ~ sum(.x, na.rm = TRUE)) %>%
  mutate(across(c(3: 7), .fns = ~ . / bio_med_stdnt_nb)) %>%
  mutate(none = 1 - not_pass_sch - six_eng_sch - four_eng_two_s_sch - two_eng_four_s_sch - too_much_sch) %>%
  mutate(across(c(3: 8), .fns = ~ percent(., 0.1))) %>%
  select(pub_scd1, bio_med_stdnt_nb, not_pass_sch, six_eng_sch, four_eng_two_s_sch, two_eng_four_s_sch, too_much_sch, none)

out_schtyp = df %>%
  group_by(sch_typ) %>%
  filter(!is.na(sch_typ) & bio_med_stdnt_nb > 0) %>%
  summarise_at(vars(bio_med_stdnt_nb: two_eng_four_s_sch), 
               ~ sum(.x, na.rm = TRUE)) %>%
  mutate(across(c(3: 7), .fns = ~ . / bio_med_stdnt_nb)) %>%
  mutate(none = 1 - not_pass_sch - six_eng_sch - four_eng_two_s_sch - two_eng_four_s_sch - too_much_sch) %>%
  mutate(across(c(3: 8), .fns = ~ percent(., 0.1))) %>%
  select(sch_typ, bio_med_stdnt_nb, not_pass_sch, six_eng_sch, four_eng_two_s_sch, two_eng_four_s_sch, too_much_sch, none)

out_total_bio_med = out %>% bind_rows(out_pub, out_schtyp) %>%
  mutate(sch_typ = case_when(!is.na(pub_scd1) ~ pub_scd1, 
                             !is.na(sch_typ) ~ sch_typ, 
                             is.na(pub_scd1) & is.na(sch_typ) ~ "整體")) %>%
  select(-pub_scd1) %>%
  select(sch_typ, everything())

names(out_total_bio_med) = names(out_total_bio_med) %>%
  str_replace_all("_sch", "")
```

### 結果
#### 自然組(理工)
```{r}
out_total_sci_eng %>% kbl() %>% kable_styling(full_width = F)
```

#### 自然組(生醫)
```{r}
out_total_bio_med %>% kbl() %>% kable_styling(full_width = F)
```